【裁判字號】    99,交抗,275
【裁判日期】    990729
【裁判案由】    聲明異議
【裁判全文】
臺灣高等法院高雄分院刑事裁定         99年度交抗字第275號
抗  告  人
即受處分人  甲○○
上列抗告人因違反道路交通管理處罰條例，聲明異議案件，不服
臺灣高雄地方法院中華民國99年6 月3 日裁定（99年度交聲字第
1293號），提起抗告，本院裁定如下：
    主  文
抗告駁回。
    理  由
一、原處分意旨略以：異議人即受處分人甲○○於民國98年4 月
    12日下午5 時34分許騎乘車號777-CZY 號重型機車，行經高
    雄縣鳳山市○○路384 巷口處，因闖紅燈，經高雄縣警察局
    交通隊逕行舉發異議人「駕車行經有燈光號誌管制之交岔路
    口闖紅燈」，並開立98年5 月18日高縣警交字第 NJ0000000
    號舉發違反道路交通管理事件通知單，而高雄市政府交通事
    件裁決中心依據道路交通管理處罰條例第53條第1 項及第63
    條第1 項規定，於99年4 月1 日以高市交裁字第裁32-NJ000
    0000號裁決書裁處異議人罰鍰新臺幣（下同）2,700 元，並
    記違規點數3 點。異議人接獲裁決書後，不服上開裁決處分
    ，於法定期間內向法院聲明異議。
二、本件異議意旨略以：異議人於上開時、地闖紅燈，並未接到
    紅單（按即舉發違反道路交通管理事件通知單），故無法即
    時得知繳交罰款訊息，導致罰鍰加倍（異議人誤繕為「罰金
    」），請求撤銷原處分等語。
三、按汽車駕駛人，行經有燈光號誌管制之交岔路口闖紅燈者，
    處新台幣1,800 元以上5,400 元以下罰鍰，道路交通管理處
    罰條例第53條第1 項定有明文。次按車輛面對圓形紅燈表示
    禁止通行，不得超越停止線或進入路口，亦有道路交通標誌
    標線號誌設置規則第206 條第5 項第1 款規範明確。又處理
    違反道路交通管理事件，有關文書送達之程序，依行政程序
    法之規定，此為違反道路交通管理事件統一裁罰基準即處理
    細則第5 條所明定。另送達，於應受送達人之住居所、事務
    所或營業所為之，於應送達處所不獲會晤應受送達人時，得
    將文書付與有辨別事理能力之同居人、受雇人或應送達處所
    之接收郵件人員；送達，不能依前二條規定為之者，得將文
    書寄存送達地之地方自治或警察機關，並做送達通知書兩份
    ，一份黏貼於應受送達人住居所、事務所、營業所或其就業
    處所門首，另一份交由鄰居轉交或置於該送達處所信箱或其
    他適當位置，以為送達；前項情形，由郵政機關為送達者，
    得將文書寄存於送達地之郵政機關，行政程序法第72條第 1
    項前段、第73條第1 項、第74條第1 項、第2 項分別定有明
    文。而行政機關依行政程序法而為文書之送達，專依該法律
    之規定，且該法並無準用民事訴訟法或刑事訴訟法關於寄存
    送達自寄存之日起10日生效規定之規定，是文書合法寄存送
    達後，當自寄存之日起即時生效。
四、經查：
  (一)首先，抗告人甲○○於98年4 月12日下午5 時34分許騎乘車
    號777-CZY 號重型機車，行經高雄縣鳳山市○○路384 巷口
    處，因闖紅燈，經高雄縣警察局交通隊逕行舉發，並由原處
    分機關就異議人「駕車行經有燈光號誌管制之交岔路口闖紅
    燈」之交通違規行為，裁處異議人罰鍰新臺幣2,700 元，並
    記違規點數3 點，有高雄縣政府警察局98年5 月18日高縣警
    交字第NJ0000000 號舉發違反道路交通管理事件通知單、原
    處分機關99年4 月1 日以高市交裁字第裁32-NJ0000000號違
    反道路交通管理事件裁決書各1 份及違規採證照片1 張附卷
    可稽，且為異議人所不爭執，是本件抗告人有如上述之交通
    違規行為，應堪以認定。
  (二)其次，本件舉發違反道路交通管理事件通知單業據高雄縣警
    察局交通隊經由郵務送達，投遞於抗告人甲○○位於高雄市
    楠梓區○○○路98號之住所，因未獲會晤抗告人本人，亦無
    受領文書之同居人、受雇人或應受送達處所接收郵件人，而
    於98年5 月26日將該通知單寄存於後勁郵局，並作送達通知
    書2 份分別黏貼於應受送達人之住居所及置於該受送達處所
    信箱或其他適當位置，此有送達證書1 紙在卷可佐，而前開
    高雄市楠梓區○○○路98號確為抗告人之住所，亦據抗告人
    於聲明異議狀中載明無誤，有聲明異議狀1 紙在卷可查，是
    本件高雄縣警察局交通隊將舉發違反道路交通管理事件通知
    單為上開之寄存送達，於法並無不合。而依前開規定，該送
    達自寄存之日即發生效力，則抗告人既有如前述之交通違規
    行為，亦未曾於原處分機關裁決前自動繳納罰鍰或依規定到
    案聽候裁決，原處分機關乃逕行裁決，並依道路交通管理處
    罰條例第53條第1 項及第63條第1 項規定，裁處抗告人罰鍰
    2,700 元，並記違規點數3 點，於法並無不合。從而，原審
    以本件異議為無理由，所為異議駁回之裁定，並無不當，抗
    告意旨，仍執陳詞，指摘原裁定不當，為無理由，應予駁回
    。
據上論斷，應依道路交通案件處理辦法第26絛、刑事訴訟法第41
2 條，裁定如主文。
中    華    民    國    99    年    7     月    29    日
                  刑事第七庭    審判長法  官 莊飛宗
                                      法  官 蔡廣昇
                                      法  官 謝宏宗
以上正本證明與原本無異。
本裁定不得再抗告。
中    華    民    國    99    年    7     月    30    日
                                      書記官 蘇恒仁

司法院資訊處製作；財團法人民間司法改革基金會備份。
